臺灣臺北地方法院民事裁定
111年度訴字第734號
原      告  黃國倫  
訴訟代理人  傅雲欽律師
被      告  鄧筑双  

上列當事人間返還房屋等事件，本院裁定如下：
    主　文
原告應於本裁定送達翌日起五日內，補繳第一審裁判費新臺幣壹
萬參仟參佰壹拾元，逾期不繳，即駁回其訴。
    理　由
一、按訴訟標的之價額，由法院核定；又核定訴訟標的之價額，
    以起訴時之交易價額為準；無交易價額者，以原告就訴訟標
    的所有之利益為準。以一訴主張數項標的者，其價額合併計
    算之。但所主張之數項標的互相競合或應為選擇者，其訴訟
    標的價額，應依其中價額最高者定之。以一訴附帶請求其孳
    息、損害賠償、違約金或費用者，不併算其價額。民事訴訟
    法第77條之1第1項、第2項、第77條之2亦分別定有明文。次
    按房屋及土地為各別之不動產，各得單獨為交易之標的，故
    房屋所有人對無權占有人請求遷讓交還房屋之訴，應以房屋
    起訴時之交易價額，核定其訴訟標的之價額，不得併將房屋
    坐落土地之價額計算在內。而房屋所有人倘附帶請求給付相
    當於租金之不當得利，亦不得併算其價額（最高法院102年
    度台抗字第429號民事裁定意旨參照）。再按因租賃權涉訟
    ，係指以租賃權為訴訟標的之訴訟而言，其以租賃關係已經
    終止為原因，請求遷讓房屋之訴，係以租賃物返還請求權為
    訴訟標的，非以租賃權為訴訟標的，其訴訟標的之價額，應
    以房屋之價額為準。（最高法院29年渝上字第935號裁判、3
    2年抗字第765號裁判意旨裁定參照）。
二、經查：
　㈠本件原告起訴請求被告將門牌號碼為臺北市○○區○○○路000巷0
    0號2樓之房屋（下稱系爭房屋）返還原告，並請求給付所積
    欠之房租，以及依不當得利之法律關係請求至返還系爭房屋
    前相當於租金之不當得利。本件聲明第一項標的價額應以系
    爭房屋於起訴時之交易價額為準，惟稅捐機關所認定之課稅
    現值多與實際交易價值差距甚大，自難逕作為認定系爭房屋
    客觀交易價值之標準；又聲明第二項後段請求不當得利之部
    分係屬附帶請求，依民事訴訟法第77條之2第2項規定，不併
    算其價額。另聲明第二項前段，係依兩造間租賃契約約定，
    請求被告給付積欠之房屋租金，屬財產權上請求，依民事訴
    訟法第77條之2第1項前段規定，應合併計算之。
　㈡查系爭房屋為5層鋼筋混凝土造建物中第2層，於起訴時之屋
    齡約為44年1月，建物面積合計為131.3平方公尺（含層次面
    積116.74平方公尺、陽台面積14.56平方公尺），有系爭房
    屋之建物登記第一類謄本在卷可憑，故系爭房屋之於起訴時
    之價值估為新臺幣（下同）1,634,803元，有臺北市政府地
    政局建築物價額試算表附卷可稽。是本件訴訟標的價額應定
    為1,797,796元（計算式：1,634,803元+162,993元＝1,797,7
    96元），應徵第一審裁判費18,820元，原告僅繳納5,510元
    ，原告仍須補繳裁判費13,310元。茲依首揭規定，命原告於
    本裁定送達後5日內，如數向本院繳納，逾期即駁回其訴，
    特此裁定。
中　　華　　民　　國　　111 　年　　2 　　月　　25　　日
                  民事第四庭    法　官　陳雯珊
以上正本係照原本作成。　　　　　　　　　
如不服本裁定關於核定訴訟標的價額部分，應於送達後10日內向
本院提出抗告狀，並繳納抗告費新臺幣1,000元；關於命補繳裁
判費部分，不得抗告。
中　　華　　民　　國　　111 　年　　2 　　月　　25　　日
                                書記官  周儀婷